臺灣臺北地方法院刑事判決　　　　　　　94年度易字第1168號
公　訴　人　臺灣臺北地方法院檢察署檢察官
被　　　告　甲○○
選任辯護人　吳謹斌律師
上列被告因傷害案件，經檢察官聲請以簡易判決處刑（九十四年
度偵字第一○六三六號），及移送併辦（九十四年度偵字第一三
六五五號），本院認不宜以簡易判決處刑，改依通常程序審理，
判決如下：
    主  文
甲○○傷害人之身體，處拘役伍拾伍日，如易科罰金，以參佰元
折算壹日。
    事  實
一、甲○○於民國九十三年八月十六日十時三十分許，因懷疑其
    所有停放於臺北市○○路六二巷內之機車遭張錦鐘所有之推
    土機擦撞毀損，而與張錦鐘發生言語衝突，詎甲○○竟基於
    傷害他人身體之故意，手持鑰匙出拳毆打且戳傷張錦鐘之臉
    部、頭部，致張錦鐘受有顏面裂傷和多處擦傷等傷害。
二、案經張錦鐘訴由臺北市政府警察局中正第二分局報告臺灣臺
    北地方法院檢察署檢察官偵查聲請以簡易判決處刑。
    理  由
一、訊據被告甲○○否認有故意傷害告訴人張錦鐘之犯行，辯稱
    ：九十三年八月十六日十時三十分許，伊所有之機車遭告訴
    人之推土機毀損，伊請告訴人前來察看，遽告訴人竟不明事
    理令其司機即證人丙○○抓住伊之右手並將之壓倒在地，而
    任由告訴人毆打伊之頭部，伊因遭毆打而手持鑰匙掙扎抵擋
    ，是否因此而傷及告訴人，伊亦不知情，惟伊絕無故意出手
    毆打告訴人，且伊之行為亦屬正當防衛而應不罰云云。經查
    ：
（一）被告手持鑰匙毆打並戳傷告訴人之臉部、頭部，致告訴人
      受有顏面裂傷和多處擦傷等情，業據告訴人於本院審理時
      指訴：「（被告何時打你？）就是診斷證明書上面的那天
      （即九十三年八月十六日），上午十點半左右」、「（問
      ：何處打你？）我家店後面」、「（問：店？）店在西藏
      路六四號，被告在六四號後門打我」、「（為何打你？）
      被告的摩托車被人弄壞，被告說是我弄的，我說沒有給他
      弄到，被告就一直對我兇，我說修理也沒有多少錢，要不
      然我也可以給你，結果被告說你錢很多嗎？被告就用右手
      拿鑰匙向我揮過來，刺到我的眼睛以及頭」（見本院卷第
      四三頁）等語明確；核與證人丙○○證稱：「（問：九十
      三年八月十六日上午十時三十分人在哪？）我剛好開車回
      到西藏路六四號那邊」、「（西藏路六四號係哪？）就是
      告訴人張先生的店」、「（與告訴人何關係？）我是他的
      司機」、「（當天開車回來後，告訴人有無發生何事情？
      ）我開車回來後，看到被告在那邊大罵，被告說若我不爽
      的話，整個皮都要將他剝下來（臺語），結果告訴人與被
      告二個人要看車，我就跑到屋內去，我到屋內拿貨款交付
      給告訴人的媳婦，結果我聽到在吵架，我跑出來一看，看
      到告訴人的頭部在流血，我就趕快過去想要將他們分開，
      被告與告訴人的中間大約有一個人的距離。我過去，被告
      一直打過來，沒有打到我，我用手撥過去，結果被告跌在
      地上。我就勸解他們不要吵架，趕快去敷藥」、「（問：
      被告手上有無拿東西？）有，拿一大把鑰匙」（見本院卷
      第四五頁、第四六頁）等語相符；被告於警詢時亦不否認
      有持鑰匙戳到告訴人臉部之事實（見偵查卷第十二頁）；
      此外，尚有告訴人所提出臺北市和平醫院九十三年八月十
      六日診字第九三二八○○九六號診斷書一紙附卷可證（見
      偵查卷第二一頁），自堪信為真實。
（二）被告雖以前詞置辯，惟查，告訴人與證人丙○○均否認有
      由告訴人指使證人丙○○抓住被告之手任由告訴人毆打被
      告一節，而被告雖供稱證人乙○○有目睹伊遭告訴人毆打
      之過程，然經本院傳訊證人乙○○到庭作證，證人乙○○
      表示伊每日五點半就至清潔隊上班，伊於九十三年八月十
      六日十時三十分許，並未在案發現場，亦無目睹告訴人與
      被告產生爭執之情形（見本院卷第四七頁）；另被告曾於
      本院行準備程序時供稱當時證人丙○○係將伊之右手壓在
      地上，而伊之右手即係持鑰匙的那隻手，伊因為遭告訴人
      毆打很痛，才用左手推告訴人，告訴人如何受傷伊不知情
      等語（見本院卷第二四頁反面），則若被告上開供述屬實
      ，伊持鑰匙之右手既被壓制在地，而以左手徒手抵擋告訴
      人之攻擊，伊實無以鑰匙戳傷告訴人之可能，如此則與被
      告於警詢時自稱係以鑰匙不小心戳傷告訴人之供詞有所矛
      盾，顯見被告所述前後不一，實難遽以採信；又證人丙○○身材壯碩，倘果將被告壓制於地上，被告實應無機會碰
      觸告訴人。另被告雖提出坤元國術館所開立之診斷證明書
      及收據一紙為證（見偵查卷第十六頁），而診斷證明書上
      之「病患紀錄」記載：「九十三年八月十六日晚上因打架
      致使頭部頭骨腫大，手部韌帶撕裂」等語，惟該傷勢是否
      為告訴人之行為所致，尚欠缺積極證明，又證人丙○○證
      述被告因欲攻擊告訴人始遭其以手抵擋而跌倒在地，佐以
      證人丙○○壯碩之體型，堪認被告所受之傷害，應非來自
      告訴人。從而，被告所辯遭告訴人毆打一節，實難採信。
      按既無證據可認定告訴人有毆打被告之實，被告持鑰匙戳
      傷告訴人，自無從主張係面臨不法侵害而為正當防衛之餘
      地，是被告辯稱伊之行為屬正當防衛而不罰云云，亦無足
      取。
（三）綜上，本件事證明確，被告犯行堪以認定，應依法論科。
二、核被告所為，係犯刑法第二百七十七條第一項之普通傷害罪
    。爰審酌被告僅因細故，即傷害告訴人之身體，犯後又飾詞
    卸責未能坦認犯行，犯後態度不佳，兼衡其素行、智識程度
    、犯罪目的、手段、犯罪所生危害等一切情狀，量處如主文
    所示之刑，並諭知易科罰金之折算標準，資為懲儆。
據上論斷，應依刑事訴訟法第四百五十二條、第二百九十九條第
一項前段，刑法第二百七十七條第一項、第四十一條第一項前段
，罰金罰鍰提高標準條例第一條前段、第二條，判決如主文。
本案經檢察官楊仲萍到庭執行職務。
中 　華　 民　 國    九十四 　年    十  　月  　四  　日
                      臺灣臺北地方法院刑事第一庭
                          審判長法  官  陳興邦
                                法  官  林婷立
                                法  官  劉素如
上正本證明與原本無異。
如不服本判決，應於判決送達後10日內向本院提出上訴狀（應抄
附繕本）。告訴人或被害人如對於本判決不服者，應具備理由請
求檢察官上訴，其上訴期間之計算係以檢察官收受判決正本之日
期為準。
                                書記官  陳俐妙
中 　華　 民　 國    九十四 　年    十  　月  　四  　日
附錄本案論罪法條
中華民國刑法第277條
(普通傷害罪)
傷害人之身體或健康者，處 3 年以下有期徒刑、拘役或 1 千元
以下罰金。
犯前項之罪因而致人於死者，處無期徒刑或 7 年以上有期徒刑；
致重傷者，處3年以上10年以下有期徒刑。
